臺灣士林地方法院民事簡易判決
                                 110年度士簡字第1730號
原      告  鍾孟哲
被      告  連偉瑋
上列當事人間因被告犯妨害自由案件，經原告提起刑事附帶民事
訴訟請求損害賠償事件（本院110年度審簡附民字第5號），由本
院刑事庭裁定移送前來，本院於民國111年1月26日言詞辯論終結
，並判決如下：
    主  文
被告應給付原告新臺幣貳拾萬零貳佰肆拾壹元。
原告其餘之訴駁回。
本判決原告勝訴部分得假執行。
原告其餘假執行之聲請駁回。
    事實及理由
一、按訴狀送達後，原告不得將原訴變更或追加他訴。但擴張或
    減縮應受判決事項之聲明者，不在此限，民事訴訟法第255
    條第1項第3款定有明文。原告起訴時原訴之聲明為：「被告
    應給付原告新臺幣（下同）603,900元」，嗣於本院審理中
    ，原告減縮其聲明為「被告應給付原告303,900元」，經核
    屬減縮訴之聲明，揆諸首揭規定，自應准許。
二、被告經合法通知，未於言詞辯論期日到場，核無民事訴訟法
    第386條所列各款情事，爰依原告之聲請，准由其一造辯論
    而為判決。
三、原告主張：被告前因與原告有嫌隙，竟與訴外人葉竣呈（前
    已於民國110年12月22日與原告成立調解）共同基於恐嚇之
    犯意，於110年1月6日晚間，由訴外人葉竣呈騎乘車號000-0
    000號重型機車搭載被告，先前往新北市三重區購買紅色油
    漆後，共同將紅色油漆分裝，倒入塑膠袋3只內，復騎車前
    往原告所經營之臺北市○○區○○○路0段000號阿山桶仔雞，由
    被告持裝滿紅色油漆之塑膠袋砸向該處大門、排煙設備、貨
    車，以此加害生命、身體之事恐嚇原告，使其見聞後心生畏
    懼，致生危害於安全，原告為此請求被告賠償靜電機油煙設
    備毀損費用136,500元、車牌號碼00-0000號自用小貨車（下
    稱系爭車輛）修復費用67,400元，及精神慰撫金100,000元
    ，以上合計請求被告賠償原告303,900元，為此，爰依侵權
    行為之法律關係請求賠償原告之損失，並聲明：被告應給付
    原告303,900元，並願供擔保請准宣告假執行。
四、經查，被告因本件侵權行為案件所涉妨害自由罪嫌，經檢察
    官起訴後，業經本院以110年度審簡字第366號刑事判決判處
    被告拘役20日確定，此有該案刑事簡易判決1份在卷可佐。
    被告經本院合法通知後，未於言詞辯論期日到場爭執，復無
    提出書狀作何聲明或陳述，堪認原告主張為真實。
五、按因故意或過失，不法侵害他人之權利者，負損害賠償責任
    ；不法毀損他人之物者，被害人得請求賠償其物因毀損所減
    少之價額；不法侵害他人之身體、健康、名譽、自由、信用
    、隱私、貞操，或不法侵害其他人格法益而情節重大者，被
    害人雖非財產上之損害，亦得請求賠償相當之金額，民法第
    184條第1項前段、第196條、第195條第1項前段分別定有明
    文。故被告對原告所為之上開侵權行為，自應負損害賠償責
    任，茲將原告請求損害賠償之金額分述如下：
  ㈠靜電機油煙設備毀損費用136,500元部分：
　　原告主張被告持裝滿紅色油漆之塑膠袋砸向其所經營阿山桶
    仔雞之排煙設備，因而請求被告給付靜電機油煙設備毀損費
    用136,500元，業據其提出靜電機油煙設備買賣明細單1紙為
    證，經核相符，應予准許。
　㈡系爭車輛修復費用67,400元部分： 
    原告主張系爭車輛遭紅色油漆潑灑致外觀不堪入目，而支出
    修復費用67,400元（其中含工資：30,000元、零件：37,400
    元）之事實，業已提出維修費用明細單3紙為據，經查，系
    爭車輛係84年2月出廠，有本院依職權以公路監理電子閘門
    調閱車籍資料1份附卷可參，而系爭車輛修復之費用包括含
    零件37,400元，衡以本件車輛有關零件部分之修復，既以新
    零件更換被損害之舊零件，則在計算損害賠償額時，自應將
    零件折舊部分予以扣除（最高法院77年5月17日第9次民事庭
    會議決議參照），而依行政院所發佈之固定資產耐用年數表
    及固定資產折舊率表，小客車之耐用年數為5年，依定率遞
    減法每年折舊千分之369，參酌營利事業所得稅查核準則第9
    5條第6項規定，固定資產提列折舊採用平均法、定率遞減法
    或年數合計法者，以1年為計算單位；其使用期間未滿1年者
    ，按實際使用之月數相當於全年之比例計算之；不滿1月者
    ，以月計。又按固定資產耐用年數屆滿仍繼續使用者，得就
    殘值繼續提列折舊，所得稅法第54條第3項定有明文。系爭
    車輛自出廠日84年2月起至遭紅色油漆潑灑日110年1月6日止
    ，已逾自用小客車耐用年數5年以上，據此，該車扣除折舊
    後之零件材料費為3,741元（計算方式如附表），再加上工
    資30,000元，原告得向被告請求之車輛修復費用應為33,741
    元（即3,741＋30,000＝33,741）。
  ㈢精神慰撫金100,000元部分：
　　原告主張其因被告持裝滿紅色油漆之塑膠袋砸向其所經營阿
    山桶仔雞之大門、排煙設備、貨車之恐嚇行為，致其精神上
    受有痛苦，請求被告賠償精神上損害100,000元。本院審酌
    原告係83年出生，大學畢業，現從事餐飲業，家庭經濟狀況
    勉持，被告係81年出生，國中畢業，現從事裝潢業，月薪約
    4萬餘元，兩造名下財產狀況，並考量兩造身份、地位及經
    濟能力、被告侵害原告權利之情節、原告受害程度等一切情
    狀，認原告所得請求之非財產上之損害賠償金額以30,000元
    為允當。
  ㈣綜上，原告請求被告賠償本件刑事案件所受損害200,241元（
    即136,500＋33,741＋30,000＝200,241），核屬依法有據，應
    予准許。
六、從而，原告依侵權行為之法律關係，請求被告應給付原告20
    0,241元，為有理由，應予准許，原告逾此部分之請求，為
    無理由，應予駁回。而原告此駁回之部分，其假執行之聲請
    失所附麗，應併予駁回。
七、本件原告勝訴部分係依民事訴訟法第427條第3項適用簡易訴
    訟程序所為被告部分敗訴之判決，依同法第389條第1項第3 
    款之規定，應就原告勝訴部分依職權宣告假執行。
八、本件係刑事附帶民事訴訟，由刑事庭裁定移送本庭之事件，
    依刑事訴訟法第504條第2項之規定，免納裁判費，故本件無
    應確定之訴訟費用額。
中　　華　　民　　國　　111 　年　　2 　　月　　16　　日
                  士林簡易庭法  官  莊明達
上列正本係照原本作成。
如不服本判決，應於判決送達後20日內，向本院提出上訴狀並應
記載上訴理由，如於本判決宣示後送達前提起上訴者，應於判決
送達後20日內補提上訴理由書（須附繕本）。
中　　華　　民　　國　  111 　年　   2　  月　　16    日
                            書記官  王淳平 　

附表
折舊時間           金額
第1年折舊值        37,400×0.369=13,801
第1年折舊後價值    37,400-13,801=23,599
第2年折舊值        23,599×0.369=8,708
第2年折舊後價值    23,599-8,708=14,891
第3年折舊值        14,891×0.369=5,495
第3年折舊後價值    14,891-5,495=9,396
第4年折舊值        9,396×0.369=3,467
第4年折舊後價值    9,396-3,467=5,929
第5年折舊值        5,929×0.369=2,188
第5年折舊後價值    5,929-2,188=3,741